臺灣屏東地方法院刑事判決　　　　　　　100年度易字第861號
公　訴　人　臺灣屏東地方法院檢察署檢察官
被　　　告　吳維倫
　　　　　　陳坤法
上列被告因竊盜案件，經檢察官提起公訴（100 年度偵字第4936
號）本院判決如下：
    主  文
吳維倫共同犯加重竊盜罪，累犯，處有期徒刑壹年。
陳坤法共同犯加重竊盜罪，處有期徒刑捌月。
    事  實
一、吳維倫前因施用毒品案件，經本院以99年度簡字第47號判決
    處有期徒刑5 月確定，並於民國99年6 月7 日易科罰金執行
    完畢。詎仍不知悔改，與陳坤法基於意圖為自己不法所有之
    犯意聯絡，於100 年5 月6 日23時30分許，由吳維倫駕駛陳
    坤法所有之車牌號碼6202－JD號自小客車搭載陳坤法，至屏
    東縣九如鄉○○路土地公廟附近道路旁，由吳維倫攜帶其所
    有，客觀上可供兇器使用之鐵勾及剪刀各1 支，由吳維倫持
    鐵勾拉扯路燈電纜線，而陳坤法即以剪刀將電纜線剪斷後整
    理成堆，以此分工方式竊取屏東縣九如鄉○○○○○路燈電
    纜線11公斤。嗣經警據報而查獲上情。
二、案經屏東縣政府警察局里港分局報告臺灣地方法院檢察署檢
    察官偵查起訴。
    理  由
一、證據能力：
    按被告以外之人於審判外之陳述雖不符刑事訴訟法第159 條
    之1 至之4 等4 條之規定，而經當事人於審判程序同意作為
    證據，法院審酌該言詞陳述或書面陳述作成時之情況，認為
    適當者，得為證據；次按當事人於法院調查證據時，知有第
    159 條第1 項不得為證據之情形，而未於言詞辯論終結前聲
    明異議者，視為有前項之同意，刑事訴訟法第159 條之5 定
    有明文。查證人潘家榮於警詢中之證述，其性質雖屬傳聞證
    據，且當事人均已知上述證據乃傳聞證據，惟被告陳坤法於
    本院準備程序時同意作為證據（參本院卷第41頁），而被告
    吳維倫在本院審理時對於上開警詢筆錄當庭表示無意見，本
    院審酌上開證人於警詢陳述當時之原因、過程、內容、功能
    等外在環境加以觀察，足認上開證人警詢陳述係出於真意之
    信用性獲得確切保障，而有可信之特別情況，認為以之作為
    本件論證之證據，均與待證事實具有關聯性，作為本案之證
    據亦屬適當，揆諸前開規定，上開證據均具有證據能力。
二、前開加重竊盜之事實，業據被告2 人於本院審理時坦承不諱
    ，經核與證人潘家榮於警詢時供稱當時看到嫌犯共有二人，
    其中一位就是被告陳坤法，而另一位在車上等語大致相符（
    見警卷第18頁），並有被告於上述時、地為警查獲後，遭扣
    案之電纜線可資佐證，足見被告於審判中之任意性自白與事
    實相符。本件事證明確，被告二人犯行洵堪認定，均應依法
    論科。
三、被告二人持以行竊之鐵勾，係以木棍前端綁上鐵勾方式組裝
    ，用以勾斷電纜線，而剪刀則用以剪斷電纜線，業經其二人
    陳明，可見均為金屬材質，質地堅硬，顯足供傷人之用而可
    認係兇器。是核被告所為，均係犯刑法第321 條第1 項第3
    款之攜帶兇器竊盜罪。被告二人就上開加重竊盜罪之實施，
    有犯意聯絡及行為分擔，均為共同正犯。又被告吳維倫有如
    前揭事實欄論罪科刑執行之前科紀錄，有其臺灣高等法院被
    告前案紀錄表1 份在卷可查（見本院卷第6 頁），其於有期
    徒刑執行完畢後，5 年以內故意再犯本件有期徒刑以上之罪
    ，為累犯，應依刑法第47條第1 項之規定，加重其刑。爰審
    酌被告所竊取之電纜線係供給屏東縣九如鄉○○村道路夜間
    照明之用，一旦遭竊，將使該路段夜間之往來人車發生交通
    危險，此自查獲當時拍攝之相片3 張顯示，於被告二人竊取
    電纜線後，該路段夜間為一片漆黑，唯一之照明設備即係該
    電纜線連接之路燈（見警卷第26頁），是以貽害不僅只於該
    電纜線之價值，而被告二人竟分別因缺錢花用、發洩情緒將
    之破壞後而竊取之，惟被告二人於本院審理時均尚知坦承犯
    行，被告吳維倫前有多次竊盜前科，有上開臺灣高等法院被
    告前案紀錄表可資佐證，顯見素行不良，而被告陳坤法無任
    何經法院判刑之前科，有其臺灣高等法院被告前案紀錄表在
    卷可憑（見本院卷第5 頁），素行尚可，及被告陳坤法本身
    有中度肢障等一切情狀，分別量處如主文所示之刑，以資懲
    儆。被告二人共同犯本件所攜帶之鐵勾及剪刀各1 支，並未
    扣案，即無證據證明尚存在，爰不併予宣告沒收。
據上論斷，應依刑事訴訟法第299 條第1 項前段，刑法第28條、
第321 條第1 項第3 款、第47條第1 項，判決如主文。
本件經檢察官何克昌到庭執行職務。
中    華    民    國  100     年    12    月    14    日
                  刑事第四庭    審判長法  官  莊鎮遠
                                      法  官  邱瓊瑩
                                      法  官  潘怡珍
附錄本件論罪科刑法條：
刑法第321條第1項第3款（加重竊盜罪）
犯竊盜罪而有下列情形之一者，處 6 月以上、5 年以下有期徒
刑，得併科新臺幣 10 萬元以下罰金：
一、侵入住宅或有人居住之建築物、船艦或隱匿其內而犯之者。
二、毀越門扇、牆垣或其他安全設備而犯之者。
三、攜帶兇器而犯之者。
四、結夥三人以上而犯之者。
五、乘火災、水災或其他災害之際而犯之者。
六、在車站、埠頭、航空站或其他供水、陸、空公眾運輸之舟、
    車、航空機內而犯之者。
以上正本證明與原本無異。
如不服本判決應於收受判決後10日內向本院提出上訴書狀，並
應敘述具體理由；其未敘述上訴理由者，應於上訴期間屆滿後
20日內向本院補提理由書（均須按他造當事人之人數附繕本）
「切勿逕送上級法院」。
中    華    民    國  100     年    12    月    14    日
                                書記官  黃麗燕